【裁判字號】    89,易,1615
【裁判日期】    890724
【裁判案由】    竊盜
【裁判全文】
臺灣臺中地方法院刑事判決                        八十九年度易字第一六一五號
    公  訴  人  臺灣臺中地方法院檢察署檢察官
    被      告  甲○○
    選任辯護人  曾信嘉
                吳紹貴
右列被告因竊盜案件，經檢察官提起公訴（八十九年度偵字第六九二三號），本院判
決如左：
    主  文
甲○○連續竊盜，處有期徒刑壹年捌月。
    事  實
一、甲○○（改名前為王阿英）素行不良，曾有偽造文書、侵佔、詐欺、妨害風化等
    犯罪紀錄，惟或已執行完畢逾五年，或經判決緩刑，均未構成累犯，竟不知悔改
    ，猶基於意圖為自己不法所有之概括犯意：(一)先於民國八十九年四月四日下午七
    時許，在豐原市○○街三三七號全昌美鞋坊內，見店內人員疏於注意之際，即伺
    機竊取至該店訪友之丁○○所有置放靠近櫃檯的鞋架上之酒紅色皮夾一個，內有
    現金新臺幣（下同）三千餘元，及機車駕照、身分證、后里鄉農會金融卡、臺新
    銀行ＶＩＳＡ卡、太平洋ＳＯＧＯ百貨記帳卡、協富公司信用卡、新竹國際商業
    銀行信用卡、華信銀行信用卡各一張。(二)又於八十九年四月六日下午四時許，在
    臺中縣神岡鄉○○路一○四號美髮店內，見店內人員疏於注意之際，即伺機竊取
    該店負責人戊○○所有咖啡色皮包一個，內有現金約四萬元、手鍊一條、手錶一
    支、金飾一包、行動電話一支，及福元批發倉庫卡（其夫林格樟所有，由其保管
    ）、身分證、富邦銀行信用卡、荷蘭銀行信用卡各一張。(三)復於八十九年四月二
    十三日十一時許，在豐原市○○街一六○之三六格來家飾店內，趁負責人丙○○
    外出停車之際，伺機竊取吳女置放在櫃子內黑色皮包一個，內有現金六千六百八
    十元、皮夾子一個、小錢包一個、化妝包一個，及汽車駕照及健保卡、匯豐銀行
    金卡各一張，正當甲○○得手後將該黑色皮包置於腋下即將離開之際，適為受託
    看管之隔壁攤位乙○○當場發現而搶回，並報警處理。
二、案經臺中縣豐原分局報請臺灣臺中地方法院檢察署檢察官偵查起訴。
    理  由
一、訊據被告甲○○矢口否認右揭犯罪事實，辯稱：丁○○所有之酒紅色皮夾及裡面
    東西都是伊倒垃圾時，在豐原市○○街旁垃圾桶撿到；戊○○的皮包則是伊過年
    前以六百九十元買的，裡面的東西則是伊所撿到的；丙○○的皮包部分，當時伊
    在看門簾，因有人說老闆娘車子擋道，所以老闆娘外出停車，當時有布偶掉落，
    伊要撿布偶，伊皮包亦掉在地上，伊想一起撿起來，旁邊就有人喊小偷，當時伊
    並未看到老闆娘的皮包放在那裡，伊只是要把自己皮包拿起來云云。惟查：被告
    之上開竊盜事實，業據被害人丁○○、戊○○、丙○○，及證人乙○○分別於警
    訊及本院審理時指證述明確；其中丁○○更供稱：失竊當時被告在店內買鞋子，
    當時店內只有被告一位客人等語，戊○○供稱：伊皮包被竊前二個鐘頭，被告有
    至伊經營美髮店洗頭髮，被告離開後伊就發現皮包不見等語，乙○○證稱：當時
    伊姊姊看到被告進入裡面（店內）好像在拿丙○○的東西，當時伊就注意看，看
    到被告把丙○○之皮包放在腋下，且走了一、二步，伊就向前把皮包從他身上拿
    過來等語。復參酌警方在案發後帶同被告至其位於臺中縣豐原市○○街三七一號
    三樓住處，當場起出丁○○所有之酒紅色皮夾一個，及后里鄉農會金融卡、臺新
    銀行ＶＩＳＡ卡、太平洋ＳＯＧＯ百貨記帳卡各一張，及戊○○所有之咖啡色皮
    包一個，除為被害人丁○○、戊○○確認所有外，並有臨檢扣押證明筆錄一份及
    贓物領據二紙附卷可稽，足見被告所辯要係事後卸責之詞，不足採信。本件事證
    明確，被告犯行洵堪認定。
二、核被告所為，係犯刑法第三百二十條第一項之普通竊盜罪。被告先後三次竊盜犯
    行，時間緊接，犯罪構成要件相同，顯係基於概括之犯意反覆為之，應依連續犯
    之規定論以一罪，並加重其刑。查被告素行不良，曾有偽造文書、侵佔、詐欺、
    妨害風化等前科，有前揭刑案資料查註紀錄表一紙在卷可考，經判處罪刑後仍不
    知悔悟再犯本案，惡性非輕；又被告雖為年近五十之中年女子，惟四肢健全，心
    智正常，不思正常途徑獲利，竟連續趁他人不注意竊取財物，顯見其漠視他人財
    產權利，且社會價值觀已嚴重偏差；再被告犯罪後事證已臻明確，不思反省，猶
    飾詞狡辯，毫無悔意，非予重罰顯難收矯治之效果。爰審酌被告犯罪之動機、目
    的，並觀其所用手段、所生危害及事後態度等一切情狀，量處如主文所示之刑，
    以示懲儆。
據上論斷，應依刑事訴訟法第二百九十九條第一項前段，刑法第五十六條、第三百二
十條第一項，罰金罰鍰提高標準條例第一條前段，判決如主文。
本案經檢察官徐錫祥到庭執行職務。
中    華    民    國    八十九    年        七      月      二十四      日
                                    臺灣臺中地方法院刑事第七庭
                                        法  官   劉  錫  賢
右正本證明與原本無異。
如不服本判決，應於送達後十日內向本院提出上訴狀 (須附繕本) ，上訴於台灣高等
法院台中分院。
                                        書記官
中    華    民    國    八十九    年        七      月      二十五      日
附錄本案論罪科刑法條全文
刑法第三百二十條第一項
意圖為自己或第三人不法之所有，而竊取他人之動產者，為竊盜罪，處五年以下有期
徒刑、拘役或五百元以下罰金。


司法院資訊處製作；財團法人民間司法改革基金會備份。
